---
output: html_document
editor_options: 
  chunk_output_type: console
---

### Description - Étape `r Etape` {-}

#### Départ de l'étape {-}

- Bienvenue à la `r Etape`^re^ étape du `r params$edition`^ième^ Tour de l’Abitibi `r params$sponsor`. Le départ (neutralisé) de **`r iti_etape$Details$KM_Neutres[Etape]` km** vient d'être donné par **`r infos_etapes %>% filter(Stage == Etape) %>% pull(DepartDonnePar)`**. 

- Cette étape présentée par **`r iti_etape$Details$Commanditaire[Etape]`** est une course sur route entre les villes de **`r iti_etape$Details$VilleDep[Etape]` et `r iti_etape$Details$VilleArr[Etape]`** sur une distance de **`r iti_etape$Details$Distance_Route[Etape]` km** sur la route suivis de **`r iti_etape$Details$Nb_tours[Etape]` tours** d’un circuit de **`r iti_etape$Details$KM_par_tours[Etape]` km** pour une distance totale de **`r iti_etape$Details$KM_Total[Etape]` km**.  

<i>

- Welcome to the `r Etape`^rd^stage of the **`r params$edition`**^th^ edition of the Tour de l’Abitibi `r params$sponsor`. The (neutralized) start of **`r iti_etape$Details$KM_Neutres[Etape]` km** has just been given by **`r infos_etapes %>% filter(Stage == Etape) %>% pull(DepartDonnePar)`**.

- This stage, sponsored by **`r iti_etape$Details$Commanditaire[Etape]`**, is a road race between the cities of **`r iti_etape$Details$VilleDep[Etape]` and `r iti_etape$Details$VilleArr[Etape]`**, covering a distance of **`r iti_etape$Details$Distance_Route[Etape]` km** on the road, followed by **`r iti_etape$Details$Nb_tours[Etape]` laps** of a circuit measuring **`r iti_etape$Details$KM_par_tours[Etape]` km** each, for a total race distance of **`r iti_etape$Details$KM_Total[Etape]` km**.

</i>

---

- Il y a **`r infos_etapes %>% filter(Stage == Etape) %>% pull(NbPartants)` coureurs au départ**. Les coureurs `r infos_etapes %>% filter(Stage == Etape) %>% pull(NonPartant)` sont non-partants.

- Nous soulignons la présence de **`r infos_etapes %>% filter(Stage == Etape) %>% pull(Invites)`** dans la caravane aujourd'hui.

<i>

- There are **`r infos_etapes %>% filter(Stage == Etape) %>% pull(NbPartants)`** riders at the start. The non-starters are **`r infos_etapes %>% filter(Stage == Etape) %>% pull(NonPartant)`**.

- We highlight the presence of **`r infos_etapes %>% filter(Stage == Etape) %>% pull(Invites)`** in the caravan today.

</i>

---

- Nous rappelons aux conducteurs de la caravane d’allumer les feux de jour et de garder la caravane serrée.

- *We remind the caravan drivers to turn on their daytime running lights and to maintain a tight caravan.*

#### Le menu de la journée / the menu of the day {-}

```{r echo=FALSE}
calcul_iti_etape(Etape, language = "FR") %>% 
  filter(Symbol %in% c("Climb", "Sprint","Mayor")) %>% 
  select(Type = Symbol, Details, KM = KM_fait) %>% 
  arrange(Type) %>% 
  mutate( Type = case_when(Type == "Climb" ~ "GPM / KOM",
                           Type == "Sprint" ~ "Sprint bonif",
                           Type == "Mayor" ~ "Sprint Maire")) %>% 
  kbl(col.names = c("Type", "Details", "KM"), escape = FALSE)
```


#### Au kilomètre zéro {-}

- Nous sommes maintenant en course pour cette `r Etape`^re^ étape. 

- Véhicules devant, prenez du champs.

- Veuillez remettre votre **odomètre à zéro**.

<i>

- And the race begins for this **`r Etape`^th^ stage**.

- To all drivers, make sure to **reset your odometers**.

</i>


#### Rappel de fin d'étapes {-}

- Aucun véhicule de la course ne devrait passer la ligne d'arrivée. Nous vous rappelons d'utiliser la **déviation** à ...

<i>

- This a reminder for the caravan bypass at the end of the race. No cars should pass the finish line. Please use the **deviation** on ...

</i>

```{r echo=FALSE}
calcul_iti_etape(Etape, language = "FR") %>% 
  filter(Symbol %in% c("Bypass")) %>% 
  select(Details, KM = KM_fait) %>% 
  kbl(col.names = c("Details", "KM"), escape = FALSE)
```

- Nous annonçons les résultats non-officiels de l'étape (si possible) :

- *We announce the unofficial results of the stage : *

  - 1. ___________
  - 2. ___________
  - 3. ___________

- Merci aux auditeurs de cette `r Etape`^re^ étape.

- Fin des émissions de la journée. 

<i>

- Thank you to the listeners of this `r Etape` ^th^ stage. 

- This is the end of today’s broadcasts.

</i>