---
output: pdf_document
latex_engine: pdflatex
header-includes:
  \usepackage{helvet}
  \renewcommand\familydefault{\sfdefault}
  
  \usepackage{graphicx}
  \usepackage{float}

  \usepackage{pifont}  

  \usepackage[french]{babel}
  \usepackage[T1]{fontenc} 
  
  \usepackage{pdfpages}
  
  \usepackage{array, multirow}
  \usepackage{tabularx, tabulary, tabu, longtable}
  \usepackage{makecell}

  \setlength{\tabcolsep}{18pt} 
  \renewcommand{\arraystretch}{2} 
  
  \usepackage{fancyhdr}
  \pagestyle{fancy}
  \fancyhead{}
  \fancyhead[C]{\bfseries\leftmark}
  \fancyfoot{}
  \fancyfoot[C]{\thepage}

  \setlength{\headheight}{13pt}
  \setlength{\parindent}{0pt}
  
  \usepackage{tikz,lipsum,lmodern}    
  \usepackage[most]{tcolorbox}
  \usepackage{tcolorbox}
---

```{r setup, include=FALSE}
knitr::opts_chunk$set(echo = TRUE)
```

```{r call_Libs_Vars, include=FALSE}

here::i_am("guide2024.Rproj")

# Appel des librairies et variables partagées
source(here::here("code","_LibsVars.R"))

# Dates
source(here("code", "_Dates.R"))

# Pour accès aux données du fichier excel Itineraires.xlsx
source(here("code","programmation.R"))

# Langue
lang <- "FR"

# Lien Guide web
lienWeb <- glue('{params$lienWeb}{lang}')

# Locale
## https://www.rdocumentation.org/packages/base/versions/3.6.2/topics/locales
{if (lang == "FR") Sys.setlocale("LC_TIME", locale = "fr_CA.UTF-8") 
  else Sys.setlocale("LC_TIME", locale = "en_US.UTF-8") }

opts_chunk$set( warning = FALSE,
                message = FALSE,
                quiet=TRUE)

```
 


\begin{titlepage}

\begin{center}

\huge{\textbf{Tour de l'Abitibi `r params$sponsor` `r params$annee`}}\\

\vspace*{1.0cm}


\begin{figure}[H]
  \centering    
  \includegraphics[width=0.3\linewidth]{../img/logo/TA_Glencore.png}
\end{figure}

\vfill

\line(1,0){350}\\[2mm]

\vspace*{0.5cm}
\emph{\huge{\textbf{GUIDE TECHNIQUE}}\\}
\vspace*{0.75cm}
\emph{\Large{\textbf{DÉTAILS DES PARCOURS}}\\}
\vspace*{0.75cm}
\Large{\textbf{`r params$edition`$^e$ édition}}\\
\vspace*{0.75cm}
\Large{\textbf{Du `r params$dates_compl`}}\\
\vspace*{0.5cm}
\line(1,0){350}\\[2mm]

\vfill

Version :  `r Sys.Date()` \\

\end{center}

\end{titlepage}



\tableofcontents
\thispagestyle{empty}

\vfill

\emph{\textbf{Notes}\\}

Dans le but d'éviter le gaspillage de papier et de faciliter les mises à jour du document, seuls les détails des parcours seront disponibles en format papier.

Veuillez vous référer au site : \url{`r lienWeb`} pour l'information complète du guide technique.


\newpage



\thispagestyle{plain}
\setcounter{page}{1}

\includepdf[scale=0.8,pages=1,pagecommand=\section{Programmation}]{details/prog.png}

\pagebreak



```{r include=FALSE}
Etape <- 1

jour_date <- dates_FR %>% filter(code=="Mar") %>% pull(jsem_jour_mois_an)

heureDep <- iti_etape$Details$time_depart[Etape]

heureEntree <- iti_etape$Details$HeureEntreeVille[Etape]

heureArr <- iti_etape$Details$time_arrivee[Etape]

comm <- here("img", "logo",  glue("comm_{Etape}.png"))
```

\thispagestyle{plain}
\section{Étape `r Etape` : `r iti_etape$Details$Descr_Villes[Etape]`}


\begin{table}[H]
\centering
\begin{tabularx}{\textwidth}{X X}
	  \large{\textbf{`r jour_date`}}  & \multicolumn{1}{r}{\multirow{2}{*}{\includegraphics[width=0.35\textwidth]{`r comm`}}} \\
	  \textbf{`r iti_etape$Details$Descr_km[Etape]`}  &  \textbf{} \\
  \end{tabularx}
\end{table}

\vspace*{4mm}

\begin{table}[h]
\centering
		\begin{tabular}{m{6cm} c}
    		\textbf{} & \textbf{Heure} \\ \toprule
    		Départ & `r heureDep`\\ 
    		\*
    		Arrivée au circuit & `r heureEntree`\\ 
    		\*
    		Arrivée & `r heureArr` \\ \bottomrule

	\end{tabular}
\end{table}



\subsection{Parcours}

\begin{figure}[H]
  \centering    
  \includegraphics[width=0.9\textwidth]{`r here("img", "cartes", params$input_output,  glue("Etape{Etape}_Full.png"))`}
\end{figure}

\pagebreak

\subsection{Détails du départ}

\begin{figure}[H]
  \centering    
  \includegraphics[width=0.8\textwidth]{`r here("img", "cartes", params$input_output,  glue("Etape{Etape}_Dep.png"))`}
\end{figure}

\begin{tcolorbox}[colback=orange!5!white,colframe=orange!75!black]
  \begin{itemize}
  \item[\ding{46}] Départ neutralisé sur `r iti_etape$Details$KM_Neutres[Etape]` km
  \end{itemize}
\end{tcolorbox}


\subsection{Détails de l'arrivée}

\begin{figure}[H]
  \centering    
  \includegraphics[width=0.8\textwidth]{`r here("img", "cartes", params$input_output,  glue("Etape{Etape}_Arr.png"))`}
\end{figure}

\begin{tcolorbox}[colback=orange!5!white,colframe=orange!75!black]
  \begin{itemize}
  \item[\ding{46}] `r iti_etape$Details$Nb_tours[Etape]` tours complets de circuit à l'arrivée de `r iti_etape$Details$KM_par_tours[Etape]` km en sens anti-horaire.
  \item[\ding{46}] L'entrée du circuit se situe à l'intersection de la 7e Rue et de la 1ère Avenue.
  \end{itemize}
\end{tcolorbox}

\pagebreak

\subsection{Élévation}

\begin{figure}[H]
  \centering    
  \includegraphics[width=\textwidth]{`r here("img", "elev", glue("Etape{Etape}_Full_{lang}.png"))`}
\end{figure}


\begin{figure}[H]
  \centering    
  \includegraphics[width=\textwidth]{`r here("img", "elev", glue("Etape{Etape}_Final_{lang}.png"))`}
\end{figure}

\pagebreak

\includepdf[scale=.9]{`r here("guide_FR_PDF", "details", glue("tableau_{Etape}.pdf"))`}

\pagebreak

```{r include=FALSE}
Etape <- 2

jour_date <- dates_FR %>% filter(code=="Mer") %>% pull(jsem_jour_mois_an)

heureDep <- iti_etape$Details$time_depart[Etape]

heureEntree <- iti_etape$Details$HeureEntreeVille[Etape]

heureArr <- iti_etape$Details$time_arrivee[Etape]

comm <- here("img", "logo",  glue("comm_{Etape}.png"))
```

\thispagestyle{plain}
\section{Étape `r Etape` : `r iti_etape$Details$Descr_Villes[Etape]`}


\begin{table}[H]
\centering
\begin{tabularx}{\textwidth}{X X}
	  \large{\textbf{`r jour_date`}}  & \multicolumn{1}{r}{\multirow{2}{*}{\includegraphics[width=0.2\textwidth]{`r comm`}}} \\
	  \textbf{`r iti_etape$Details$Descr_km[Etape]`}  &  \textbf{} \\
  \end{tabularx}
\end{table}



\begin{table}[H]
\centering
		\begin{tabular}{m{6cm} c}
    		\textbf{} & \textbf{Heure} \\ \toprule
    		Départ & `r heureDep`\\ 
    		\*
    		Arrivée & `r heureArr` \\ \bottomrule

	\end{tabular}
\end{table}



\subsection{Parcours}

\begin{figure}[H]
  \centering    
  \includegraphics[width=0.65\textwidth]{`r here("img", "cartes", params$input_output,  glue("Etape{Etape}_Full.png"))`}
\end{figure}

\pagebreak

\subsection{Détails du départ}

\begin{figure}[H]
  \centering    
  \includegraphics[width=0.65\textwidth]{`r here("img", "cartes", params$input_output,  glue("Etape{Etape}_Dep.png"))`}
\end{figure}

\begin{tcolorbox}[colback=orange!5!white,colframe=orange!75!black]
  \begin{itemize}
  \item[\ding{46}] Départ neutralisé sur `r iti_etape$Details$KM_Neutres[Etape]` km
  \end{itemize}
\end{tcolorbox}


\subsection{Détails de l'arrivée}

\begin{figure}[H]
  \centering    
  \includegraphics[width=\textwidth]{`r here("img", "cartes", params$input_output,  glue("Etape{Etape}_Arr.png"))`}
\end{figure}

\begin{tcolorbox}[colback=orange!5!white,colframe=orange!75!black]
  \begin{itemize}
  \item[\ding{46}] `r iti_etape$Details$Nb_tours[Etape]` tours complets de circuit à l'arrivée de `r iti_etape$Details$KM_par_tours[Etape]` km en sens anti-horaire.
  \item[\ding{46}] L'entrée du circuit se situe à l'intersection de la 7e Rue et de la 2e Avenue.
  \end{itemize}
\end{tcolorbox}

\pagebreak

\subsection{Élévation}

\begin{figure}[H]
  \centering    
  \includegraphics[width=\textwidth]{`r here("img", "elev", glue("Etape{Etape}_Full_{lang}.png"))`}
\end{figure}


\begin{figure}[H]
  \centering    
  \includegraphics[width=\textwidth]{`r here("img", "elev", glue("Etape{Etape}_Final_{lang}.png"))`}
\end{figure}

\pagebreak

\includepdf[scale=.9]{`r here("guide_FR_PDF", "details", glue("tableau_{Etape}.pdf"))`}

\pagebreak

```{r include=FALSE}
Etape <- 3

jour_date <- dates_FR %>% filter(code=="Jeu") %>% pull(jsem_jour_mois_an)

heureDep <- iti_etape$Details$time_depart[Etape]

heureEntree <- iti_etape$Details$HeureEntreeVille[Etape]

heureArr <- iti_etape$Details$time_arrivee[Etape]

heureDernierDep <- iti_etape$Details$DerDep[Etape]

heureDernierArr <- iti_etape$Details$DerArr[Etape]

comm <- here("img", "logo",  glue("comm_{Etape}.png"))
```

\thispagestyle{plain}
\section{`r iti_etape$Details$Nom_Courts_FR[Etape]`}


\begin{table}[H]
\centering
\begin{tabularx}{\textwidth}{X X}
	  \large{\textbf{`r jour_date`}}  & \multicolumn{1}{r}{\multirow{2}{*}{\includegraphics[width=0.2\textwidth]{`r comm`}}} \\
	  \textbf{`r iti_etape$Details$Descr_km[Etape]`}  &  \textbf{} \\
  \end{tabularx}
\end{table}



\begin{table}[H]
\centering
		\begin{tabular}{m{6cm} c}
    		\textbf{} & \textbf{Heure} \\ \toprule
    		Premier départ & `r heureDep`\\ 
    		\*
    		Première arrivée & `r heureArr` \\
        \*
        Dernier départ & `r heureDernierDep`\\ 
    		\*
        Dernière arrivée & `r heureDernierArr`\\ \bottomrule

	\end{tabular}
\end{table}



\subsection{Parcours}

\begin{figure}[H]
  \centering    
  \includegraphics[width=\textwidth]{`r here("img", "cartes", params$input_output,  glue("Etape{Etape}_Full.png"))`}
\end{figure}

\pagebreak

\subsection{Détails du départ - arrivée}

\begin{figure}[H]
  \centering    
  \includegraphics[width=\textwidth]{`r here("img", "cartes", params$input_output,  glue("Etape{Etape}_Dep.png"))`}
\end{figure}

\begin{tcolorbox}[colback=orange!5!white,colframe=orange!75!black]
  \begin{itemize}
  \item[\ding{46}] Contre-la-montre de type aller-retour : 2 x 4.15 km
  \end{itemize}
\end{tcolorbox}

<!--
\subsection{Détails de l'arrivée}

\begin{figure}[H]
  \centering    
  \includegraphics[width=\textwidth]{`r here("img", "cartes", params$input_output,  glue("Etape{Etape}_Arr.png"))`}
\end{figure}
-->
\pagebreak

\subsection{Élévation}

\begin{figure}[H]
  \centering    
  \includegraphics[width=\textwidth]{`r here("img", "elev", glue("Etape{Etape}_Full_{lang}.png"))`}
\end{figure}

\begin{figure}[H]
  \centering    
  \includegraphics[width=\textwidth]{`r here("img", "elev", glue("Etape{Etape}_Final_{lang}.png"))`}
\end{figure}

\pagebreak

\includepdf[scale=.9]{`r here("guide_FR_PDF", "details", glue("tableau_{Etape}.pdf"))`}

\pagebreak



```{r include=FALSE}
Etape <- 4

jour_date <- dates_FR %>% filter(code=="Jeu") %>% pull(jsem_jour_mois_an)

heureDep <- iti_etape$Details$time_depart[Etape]

heureEntree <- iti_etape$Details$HeureEntreeVille[Etape]

heureArr <- iti_etape$Details$time_arrivee[Etape]

comm <- here("img", "logo",  glue("comm_{Etape}.png"))
```

\thispagestyle{plain}
\section{Étape `r Etape` : `r iti_etape$Details$Descr_Villes[Etape]`}


\begin{table}[H]
\centering
\begin{tabularx}{\textwidth}{X X}
	  \large{\textbf{`r jour_date`}}  & \multicolumn{1}{r}{\multirow{2}{*}{\includegraphics[width=0.2\textwidth]{`r comm`}}} \\
	  \textbf{`r iti_etape$Details$Descr_km[Etape]`}  &  \textbf{} \\
  \end{tabularx}
\end{table}



\begin{table}[H]
\centering
		\begin{tabular}{m{6cm} c}
    		\textbf{} & \textbf{Heure} \\ \toprule
    		Départ & `r heureDep`\\ 
    		\*
    		Arrivée & `r heureArr` \\ \bottomrule

	\end{tabular}
\end{table}



\subsection{Parcours}

\begin{figure}[H]
  \centering    
  \includegraphics[width=\textwidth]{`r here("img", "cartes", params$input_output,  glue("Etape{Etape}_Full.png"))`}
\end{figure}

\pagebreak

\subsection{Détails du départ - arrivée}

\begin{figure}[H]
  \centering    
  \includegraphics[width=0.8\textwidth]{`r here("img", "cartes", params$input_output,  glue("Etape{Etape}_Dep.png"))`}
\end{figure}

\begin{tcolorbox}[colback=orange!5!white,colframe=orange!75!black]
  \begin{itemize}
  \item[\ding{46}] Départ neutralisé sur `r iti_etape$Details$KM_Neutres[Etape]` km
    \item[\ding{46}] Repas servi au \emph{Centre Michel-Brière}
  \end{itemize}
\end{tcolorbox}

<!--
\subsection{Détails de l'arrivée}

\begin{figure}[H]
  \centering    
  \includegraphics[width=0.7\textwidth]{`r here("img", "cartes", params$input_output,  glue("Etape{Etape}_Arr.png"))`}
\end{figure}
-->

\pagebreak

\subsection{Élévation}

\begin{figure}[H]
  \centering    
  \includegraphics[width=\textwidth]{`r here("img", "elev", glue("Etape{Etape}_Full_{lang}.png"))`}
\end{figure}


\begin{figure}[H]
  \centering    
  \includegraphics[width=\textwidth]{`r here("img", "elev", glue("Etape{Etape}_Final_{lang}.png"))`}
\end{figure}

\pagebreak

\includepdf[scale=.9]{`r here("guide_FR_PDF", "details", glue("tableau_{Etape}.pdf"))`}

\pagebreak




```{r include=FALSE}
Etape <- 5

jour_date <- dates_FR %>% filter(code=="Ven") %>% pull(jsem_jour_mois_an)

heureDep <- iti_etape$Details$time_depart[Etape]

heureEntree <- iti_etape$Details$HeureEntreeVille[Etape]

heureArr <- iti_etape$Details$time_arrivee[Etape]

comm <- here("img", "logo",  glue("comm_{Etape}.png"))
```

\thispagestyle{plain}
\section{Étape `r Etape` : `r iti_etape$Details$Descr_Villes[Etape]`}


\begin{table}[H]
\centering
\begin{tabularx}{\textwidth}{X X}
	  \large{\textbf{`r jour_date`}}  & \multicolumn{1}{r}{\multirow{2}{*}{\includegraphics[width=0.2\textwidth]{`r comm`}}} \\
	  \textbf{`r iti_etape$Details$Descr_km[Etape]`}  &  \textbf{} \\
  \end{tabularx}
\end{table}



\begin{table}[H]
\centering
		\begin{tabular}{m{6cm} c}
    		\textbf{} & \textbf{Heure} \\ \toprule
    		Départ & `r heureDep`\\ 
    		\*
    		Arrivée & `r heureArr` \\ \bottomrule

	\end{tabular}
\end{table}



\subsection{Parcours}

\begin{figure}[H]
  \centering    
  \includegraphics[width=0.85\textwidth]{`r here("img", "cartes", params$input_output,  glue("Etape{Etape}_Full.png"))`}
\end{figure}

\pagebreak

\subsection{Détails du départ}

\begin{figure}[H]
  \centering    
  \includegraphics[width=\textwidth]{`r here("img", "cartes", params$input_output,  glue("Etape{Etape}_Dep.png"))`}
\end{figure}

\begin{tcolorbox}[colback=orange!5!white,colframe=orange!75!black]
  \begin{itemize}
  \item[\ding{46}] Départ neutralisé sur `r iti_etape$Details$KM_Neutres[Etape]` km
  \end{itemize}
\end{tcolorbox}


\subsection{Détails de l'arrivée}

\begin{figure}[H]
  \centering    
  \includegraphics[width=0.65\textwidth]{`r here("img", "cartes", params$input_output,  glue("Etape{Etape}_Arr.png"))`}
\end{figure}

\begin{tcolorbox}[colback=orange!5!white,colframe=orange!75!black]
  \begin{itemize}
  \item[\ding{46}] Arrivée au sommet du mont Bell - points doublés pour le GPM
  \end{itemize}
\end{tcolorbox}

\pagebreak

\subsection{Élévation}

\begin{figure}[H]
  \centering    
  \includegraphics[width=\textwidth]{`r here("img", "elev", glue("Etape{Etape}_Full_{lang}.png"))`}
\end{figure}


\begin{figure}[H]
  \centering    
  \includegraphics[width=\textwidth]{`r here("img", "elev", glue("Etape{Etape}_Final_{lang}.png"))`}
\end{figure}

\pagebreak

\includepdf[scale=.9]{`r here("guide_FR_PDF", "details", glue("tableau_{Etape}.pdf"))`}

\pagebreak



```{r include=FALSE}
Etape <- 6

jour_date <- dates_FR %>% filter(code=="Sam") %>% pull(jsem_jour_mois_an)

heureDep <- iti_etape$Details$time_depart[Etape]

heureEntree <- iti_etape$Details$HeureEntreeVille[Etape]

heureArr <- iti_etape$Details$time_arrivee[Etape]

comm <- here("img", "logo",  glue("comm_{Etape}.png"))
```

\thispagestyle{plain}
\section{Étape `r Etape` : `r iti_etape$Details$Descr_Villes[Etape]`}


\begin{table}[H]
\centering
\begin{tabularx}{\textwidth}{X X}
	  \large{\textbf{`r jour_date`}}  & \multicolumn{1}{r}{\multirow{2}{*}{\includegraphics[width=0.1\textwidth]{`r comm`}}} \\
	  \textbf{`r iti_etape$Details$Descr_km[Etape]`}  &  \textbf{} \\
  \end{tabularx}
\end{table}



\begin{table}[H]
\centering
		\begin{tabular}{m{6cm} c}
    		\textbf{} & \textbf{Heure} \\ \toprule
    		Départ & `r heureDep`\\ 
    		\*
    		Arrivée & `r heureArr` \\ \bottomrule

	\end{tabular}
\end{table}



\subsection{Parcours}

\begin{figure}[H]
  \centering    
  \includegraphics[width=0.8\textwidth]{`r here("img", "cartes", params$input_output,  glue("Etape{Etape}_Full.png"))`}
\end{figure}

\pagebreak
<!--
\subsection{Détails du départ}

\begin{figure}[H]
  \centering    
  \includegraphics[width=0.8\textwidth]{`r here("img", "cartes", params$input_output,  glue("Etape{Etape}_Dep.png"))`}
\end{figure}

\begin{tcolorbox}[colback=orange!5!white,colframe=orange!75!black]
  \begin{itemize}
  \item[\ding{46}] Départ neutralisé sur `r iti_etape$Details$KM_Neutres[Etape]` km
  \end{itemize}
\end{tcolorbox}
-->

\subsection{Détails du départ et arrivée}

\begin{figure}[H]
  \centering    
  \includegraphics[width=\textwidth]{`r here("img", "cartes", params$input_output,  glue("Etape{Etape}_Arr.png"))`}
\end{figure}
<!--
\begin{tcolorbox}[colback=orange!5!white,colframe=orange!75!black]
  \begin{itemize}
  \item[\ding{46}] Arrivée en ligne sans circuit
  \end{itemize}
\end{tcolorbox}
-->
\pagebreak

\subsection{Élévation}

\begin{figure}[H]
  \centering    
  \includegraphics[width=\textwidth]{`r here("img", "elev", glue("Etape{Etape}_Full_{lang}.png"))`}
\end{figure}


\begin{figure}[H]
  \centering    
  \includegraphics[width=\textwidth]{`r here("img", "elev", glue("Etape{Etape}_Final_{lang}.png"))`}
\end{figure}

\pagebreak

\includepdf[scale=.9]{`r here("guide_FR_PDF", "details", glue("tableau_{Etape}.pdf"))`}

\pagebreak




```{r include=FALSE}
Etape <- 7

jour_date <- dates_FR %>% filter(code=="Dim") %>% pull(jsem_jour_mois_an)

heureDep <- iti_etape$Details$time_depart[Etape]

heureEntree <- iti_etape$Details$HeureEntreeVille[Etape]

heureArr <- iti_etape$Details$time_arrivee[Etape]

comm <- here("img", "logo",  glue("comm_{Etape}.png"))
```

\thispagestyle{plain}
\section{Étape `r Etape` : `r iti_etape$Details$Descr_Villes[Etape]`}


\begin{table}[H]
\centering
\begin{tabularx}{\textwidth}{X X}
	  \large{\textbf{`r jour_date`}}  & \multicolumn{1}{r}{\multirow{2}{*}{\includegraphics[width=0.15\textwidth]{`r comm`}}} \\
	  \textbf{`r iti_etape$Details$Descr_km[Etape]`}  &  \textbf{} \\
  \end{tabularx}
\end{table}

\vspace*{8mm}

\begin{table}[h]
\centering
		\begin{tabular}{m{6cm} c}
    		\textbf{} & \textbf{Heure} \\ \toprule
    		Départ & `r heureDep`\\ 
    		\*
    		Arrivée au circuit & `r heureEntree`\\ 
    		\*
    		Arrivée & `r heureArr` \\ \bottomrule

	\end{tabular}
\end{table}



\subsection{Parcours}

\begin{figure}[H]
  \centering    
  \includegraphics[width=0.85\textwidth]{`r here("img", "cartes", params$input_output,  glue("Etape{Etape}_Full.png"))`}
\end{figure}

\pagebreak

\subsection{Détails du départ}

\begin{figure}[H]
  \centering    
  \includegraphics[width=0.9\textwidth]{`r here("img", "cartes", params$input_output,  glue("Etape{Etape}_Dep.png"))`}
\end{figure}

\begin{tcolorbox}[colback=orange!5!white,colframe=orange!75!black]
  \begin{itemize}
  \item[\ding{46}] Départ neutralisé sur `r iti_etape$Details$KM_Neutres[Etape]` km
  \end{itemize}
\end{tcolorbox}


\subsection{Détails de l'arrivée}

\begin{figure}[H]
  \centering    
  \includegraphics[width=\textwidth]{`r here("img", "cartes", params$input_output,  glue("Etape{Etape}_Arr.png"))`}
\end{figure}

\begin{tcolorbox}[colback=orange!5!white,colframe=orange!75!black]
  \begin{itemize}
  \item[\ding{46}] `r iti_etape$Details$Nb_tours[Etape]` tours complets de circuit à l'arrivée de `r iti_etape$Details$KM_par_tours[Etape]` km en sens anti-horaire.
  \item[\ding{46}] L'entrée du circuit se situe à l'intersection de la 7e Rue et de la 2e Avenue
  \end{itemize}
\end{tcolorbox}

\pagebreak

\subsection{Élévation}

\begin{figure}[H]
  \centering    
  \includegraphics[width=\textwidth]{`r here("img", "elev", glue("Etape{Etape}_Full_{lang}.png"))`}
\end{figure}


\begin{figure}[H]
  \centering    
  \includegraphics[width=\textwidth]{`r here("img", "elev", glue("Etape{Etape}_Final_{lang}.png"))`}
\end{figure}

\pagebreak

\includepdf[scale=.9]{`r here("guide_FR_PDF", "details", glue("tableau_{Etape}.pdf"))`}

\pagebreak
